【裁判字號】    90,易,234
【裁判日期】    900403
【裁判案由】    竊盜
【裁判全文】
臺灣臺南地方法院刑事判決                            九十年度易字第二三四號
    公  訴  人  臺灣台南地方法院檢察署檢察官
    被      告  乙○○即顏文通.
右列被告因竊盜案件，經檢察官提起公訴（八十九年度偵字第一四Ｏ二六號），本院
判決如左：
    主  文
顏琪昌竊盜，未遂，處有期徒刑參月，如易科罰金，以參佰元折算壹日。
    事  實
一、顏琪昌意圖為自己不法，於民國（下同）八十九年十二月九日凌晨二時三十五分
    許，在台南縣永康市○○路六三號後方空地，欲竊取甲○○置於車號ＡＴ—八七
    四五號自用小貨車上之電焊機一部而不遂，嗣為甲○○當場發覺，經報警而查獲
    。
二、案經台南縣警察局永康分局報告臺灣台南地方法院檢察署檢察官偵查起訴。
    理  由
一、訊據被告顏琪昌矢口否認有為前揭犯行，辯稱：伊並未竊取歐錫獻之電焊機，當
    時僅係上前察看該部電焊機是否為伊所失竊之電焊機云云，惟查前揭事實，業據
    證人即告訴人甲○○於警訊時及偵查中證述：當天被告至伊停放貨車之處欲竊取
    伊之電焊機，當時伊起身聽到外面有聲響，才前去貨車停放處察看，剛好看見被
    告拿著伊的電焊機要離開，伊質問被告，被告才將電焊機放回去，伊隨後就報警
    而查獲等語明確在卷，且有贓物認領保管單一紙在卷足憑，況被告與告訴人素無
    怨仇，自無惡意誣陷之理。且被告先於警訊中辯稱伊正要將電焊機搬到較亮之處
    察看就被發覺云云，於本院審理時竟辯稱：告訴人發覺時，伊其實是空手政要離
    開，顯見被告前後供詞不一，其辯詞實不足採信。本件事證明確，被告前揭犯行
    堪以認定，應予依法論科。
二、核被告顏琪昌所為，係犯刑法第三百二十條第三項、第一項之竊盜未遂罪。又被
    告已著手於犯罪行為之實施，而未達竊得財物，為未遂犯，應依刑法第二十六條
    前段規定減輕其刑。爰審酌被告犯罪手段、所生危害及犯後態度等一切情狀，量
    處如主文所示之刑，並諭知易科罰金之折算標準，以示懲儆。
據上論斷，應依刑事訴訟法第二百九十九條第一項前段，刑法第三百二十條第三項、
第一項，第二十六條前段、第四十一條第一項前段，罰金罰鍰提高標準條例第一條前
段、第二條判決如主文。
本案經檢察官周文祥到庭執行職務
中    華    民    國      九十        年      四      月       三       日
                                  臺灣臺南地方法院刑事第三庭
                                          法  官  謝  家  宜
右正本證明與原本無異。
如不服本判決，應於判決送達後十日內，向本院提出上訴狀。
          書記官  魏  芝  雯
中    華    民    國      九十        年      四      月       三       日
附錄法條：
中華民國刑法第三百二十條：
意圖為自己或第三人不法之所有，而竊取他人之動產者，為竊盜罪，處五年以下有期
徒刑、拘役或五百元以下罰金。
意圖為自己或第三人不法之利益，而竊佔他人之不動產者，依前項之規定處斷。
前二項之未遂犯罰之。


司法院資訊處製作；財團法人民間司法改革基金會備份。
